【裁判字號】    97,破,46
【裁判日期】    970502
【裁判案由】    宣告破產
【裁判全文】
臺灣板橋地方法院民事裁定                97年度破字第46號
聲  請  人  甲○○（即世力機械有限公司之清算人）
上列聲請人聲請宣告破產事件，本院裁定如下：
    主  文
聲請駁回。
聲請程序費用由聲請人負擔。
    理  由
一、本件聲請意旨略以：債務人世力機械有限公司因經營不善，
    無法繼續營業，業經辦理解散登記在案，復經聲請人即債務
    人世力機械有限公司之清算人依公司法之規定執行清算事務
    （本院97年度司字第23號），債權人申報之債權計有財政部
    臺灣省北區國稅局新莊稽徵所之營利事業所得稅等計為本稅
    新台幣（以下同）2,287,290 元及其滯納金、利息，合計至
    97年3 月18日止總額為2,864,629 元。惟債務人之資產僅有
    天車零件、車床及冷氣等價值為102,439 元，顯不足清償所
    負債務，爰依公司法第113 條準用第89條、破產法第57 條
    、第58條之規定，聲請宣告破產云云。
二、按破產，對債務人不能清償債務者，宣告之；又有限公司財
    產不足清償其債務時，清算人應即聲請宣告破產，破產法第
    57條第1 項、公司法第113 條準用第89條第1 項固分別定有
    明文；惟按破產之聲請，應以多數債權人存在為前提，而聲
    請破產非不得由其中一債權人為之，但如債權人僅有一人，
    既與第三人無涉，自無聲請破產之必要（最高法院65年臺抗
    字第325 號判例意旨參照）。
三、經查，聲請人主張清算中之債務人世力機械有限公司之財產
    僅有102,439 元，不足清償積欠財政部臺灣省北區國稅局新
    莊稽徵所之營利事業所得稅等計為本稅2,287,290 元及其滯
    納金、利息，合計至97年3 月18日止債權總額為2,864,629
    元，固據提出資產負債表、財產目錄明細表、財政部臺灣省
    北區國稅局新莊稽徵所97年3 月19日北區國稅新莊一字第
    0970002327號函及欠稅明細表、債權人清冊各乙紙為憑，惟
    債務人之債權人既僅有財政部臺灣省北區國稅局新莊稽徵所
    之國家稅捐債權人一人，並無多數債權人存在之情形，而債
    務人又係已辦理解散之清算中法人，自無進行破產程序以行
    公平分配各債權人及維護債務人重生目的之法益存在，顯無
    聲請宣告破產之必要，揆諸前揭判例意旨，聲請人聲請宣告
    破產，尚屬於法不合，應予駁回。
四、依破產法第5 條、民事訴訟法第78條，裁定如主文。
中    華    民    國    97    年    5     月    2     日
                  民事第三庭    法  官  朱耀平
以上正本係照原本作成
如對本裁定抗告須於裁定送達後10日內向本院提出抗告狀
中    華    民    國    97    年    5     月    2     日
                                書記官  陳淑芳


司法院資訊處製作；財團法人民間司法改革基金會備份。
